【裁判字號】    98,易,755
【裁判日期】    980513
【裁判案由】    毒品危害防制條例
【裁判全文】
臺灣板橋地方法院刑事判決               98年度易字第755號
公  訴  人  臺灣板橋地方法院檢察署檢察官
被      告  甲○○
                      501室.
上列被告因違反毒品危害防制條例案件，經檢察官提起公訴（98
年度毒偵字第1093號），本院以裁定進行簡式審判程序，判決如
下：
    主  文
甲○○施用第二級毒品，累犯，處有期徒刑柒月。扣案吸食器壹
個、摻食器壹支均沒收。
    事  實
一、甲○○前有多項違反毒品危害防制條例（詳下述）、竊盜等
    前案紀錄，其最近一次有期徒刑執行完畢紀錄，係因竊盜案
    件，經本院以96年度易字第587 號判處有期徒刑8 月確定，
    嗣再經法院裁定減刑為有期徒刑4 月，如易科罰金以新臺幣
    1,000 元折算1 日確定，而於民國97年2 月19日易科罰金執
    行完畢。又甲○○前因施用毒品案件，經本院以87年度毒聲
    字第3600號裁定將其送往勒戒處所觀察、勒戒後，認有繼續
    施用毒品之傾向，再經本院以87年度毒聲字第4035號裁定令
    入戒治處所施以強制戒治，嗣甲○○因強制戒治成效經評定
    為合格，無繼續戒治之必要，經本院以88年度毒聲字第4347
    號裁定停止戒治，所餘戒治期間付保護管束，而於88年12月
    22日保護管束期滿未經撤銷，視為強制戒治期滿，由臺灣板
    橋地方法院檢察署檢察官以89年度戒毒偵字第328 號為不起
    訴處分確定；甲○○於上開強制戒治執行完畢後5 年內，復
    有施用第二級毒品之行為，經臺灣臺北地方法院以90年度易
    字第604 號判處有期徒刑6 月，如易科罰金以銀元300 元折
    算1 日確定（已執行完畢），再因施用第二級毒品案件，經
    本院以93年度易字第1006號判處有期徒刑5 月，如易科罰金
    以銀元300 元折算1 日確定（亦已執行完畢）。詎甲○○仍
    不知悔改，明知甲基安非他命為毒品危害防制條例第2 條第
    2 項第2 款所規定之第二級毒品，竟基於施用第二級毒品甲
    基安非他命之犯意，於98年1 月25日下午某時許，在其位於
    臺北縣板橋市○○路149 巷1 弄6 號5 樓501 室住處，以將
    甲基安非他命置於吸食器內加熱燒烤吸食其煙霧之方式，施
    用第二級毒品甲基安非他命；嗣於98年1 月26日晚間11時20
    分許，在臺北縣板橋市○○街149 巷前為警查獲，並於甲○
    ○上址住處扣得其所有供其施用甲基安非他命所用之吸食器
    1 個、摻食器1 支等物。
二、案經臺北縣政府警察局板橋分局報請臺灣板橋地方法院檢察
    署檢察官偵查起訴。
    理  由
一、上揭事實，業據被告甲○○於偵查中及本院審理時均坦白承
    認；且被告於為警查獲後所採集之尿液，經送請臺灣檢驗科
    技股份有限公司以酵素免疫分析法初步檢驗、氣相層析質譜
    儀確認檢驗之檢驗結果，確呈甲基安非他命陽性反應，有該
    檢驗機構出具之濫用藥物檢驗報告1 紙附卷可稽；此外，復
    有吸食器1 個、摻食器1 支等物扣案可資佐證，足認被告上
    開自白，核與事實相符。又被告前因施用毒品案件，經本院
    以87年度毒聲字第3600號裁定將其送往勒戒處所觀察、勒戒
    後，認有繼續施用毒品之傾向，再經本院以87年度毒聲字第
    4035號裁定令入戒治處所施以強制戒治，嗣被告因強制戒治
    成效經評定為合格，無繼續戒治之必要，經本院以88年度毒
    聲字第4347號裁定停止戒治，所餘戒治期間付保護管束，而
    於88年12月22日保護管束期滿未經撤銷，視為強制戒治期滿
    ，由臺灣板橋地方法院檢察署檢察官以89年度戒毒偵字第32
    8 號為不起訴處分確定；被告於上開強制戒治執行完畢後5
    年內，復有施用第二級毒品之行為，經臺灣臺北地方法院以
    90年度易字第604 號判處有期徒刑6 月，如易科罰金以銀元
    300 元折算1 日確定（已執行完畢），再因施用第二級毒品
    案件，經本院以93年度易字第1006號判處有期徒刑5 月，如
    易科罰金以銀元300 元折算1 日確定（亦已執行完畢），此
    亦有臺灣高等法院被告前案紀錄表1 份在卷可憑；本件事證
    明確，被告施用毒品犯行，堪以認定。
二、按甲基安非他命為毒品危害防制條例第2 條第2 項第2 款所
    規定之第二級毒品。核被告所為，係犯毒品危害防制條例第
    10條第2 項之施用第二級毒品罪；其施用前後持有第二級毒
    品甲基安非他命之低度行為，應為其施用之高度行為所吸收
    ，不另論罪。又被告有如事實欄第1 項所載之犯罪科刑及執
    行紀錄，有臺灣高等法院被告前案紀錄表在卷可參，其於受
    有期徒刑之執行完畢後，5 年內故意再犯本件有期徒刑以上
    之罪，為累犯，應依刑法第47條第1 項規定加重其刑。爰審
    酌被告前已因施用毒品案件而受不起訴處分之寬典，並多次
    經法院論罪科行執行完畢，猶不知警惕而再犯本件之罪，顯
    見其自制力薄弱，惟其施用毒品僅屬自殘行為，對於他人之
    法益尚無直接之侵害，及其犯後坦承犯行，態度尚稱良好等
    一切情狀，量處如主文所示之刑，以資懲儆。扣案吸食器1
    個、摻食器1 支等物，均係被告所有供其本件施用甲基安非
    他命犯行所用之物，此據被告供承明確，爰併依刑法第38條
    第1 項第2 款規定宣告沒收。
據上論斷，應依刑事訴訟法第284 條之1 、第273 條之1 第1 項
、第299 條第1 項前段，毒品危害防制條例第10條第2 項，刑法
第11條前段、第47條第1 項、第38條第1 項第2 款，判決如主文
。
本案經檢察官連思藩到庭執行職務
中    華    民    國    98    年     5    月    13    日
                刑事第十四庭  法  官  劉景宜
上列正本證明與原本無異。
如不服本判決，應於判決送達後10日內敘明上訴理由，向本院提
出上訴狀 (應附繕本) ，上訴於臺灣高等法院。其未敘述上訴理
由者，應於上訴期間屆滿後20日內向本院補提理由書「切勿逕送
上級法院」。
                              書記官  謝秀青
中    華    民    國    98    年     5    月    13    日
附錄本案論罪科刑法條全文：
毒品危害防制條例第10條第2 項
毒品危害防制條例第10條
施用第一級毒品者，處 6 月以上 5 年以下有期徒刑。
施用第二級毒品者，處 3 年以下有期徒刑。


司法院資訊處製作；財團法人民間司法改革基金會備份。
